【裁判字號】    95,家他,8
【裁判日期】    950510
【裁判案由】    依職權裁定確定訴訟費用額
【裁判全文】
臺灣基隆地方法院民事裁定               95年度家他字第8號
聲  請  人  甲○○
                        號
相  對  人  乙○○
上列聲請人與相對人間請求給付贍養費等事件，業經和解，本院
依職權裁定確定訴訟費用額，裁定如下：
    主  文
聲請人應向本院繳納訴訟費用新臺幣柒仟參佰捌拾伍元伍角。
相對人應向本院繳納訴訟費用新臺幣柒仟參佰捌拾伍元伍角。
    理  由
一、按經准予訴訟救助者，於終局判決確定或訴訟不經裁判而終
    結後，第1審受訴法院應依職權以裁定確定訴訟費用額，向
    應負擔訴訟費用之當事人徵收之，民事訴訟法第114條第1項
    前段定有明文。次按以一訴主張數項標的者，其價額合併計
    算之；於非財產權上之訴，並為財產權上之請求者，其裁判
    費分別徵收之；定期給付涉訟，其訴訟標的，以權利存續期
    間之收入總數為準；期間未確定時，應推定其存續期間。但
    其期間超過10年者，以10年計算，同法第77條之2、第77條
    之14第2項、第77條之10復有明定。又和解成立者，當事人
    得於成立之日起三個月內聲請退還其於該審級所繳裁判費二
    分之一，民事訴訟法第84條第2項亦有明文。
二、查聲請人甲○○向本院對相對人乙○○提起給付贍養費等訴
    訟（95年度家訴字第11號），請求本院酌定兩造對於他方監
    護之子女會面交往之方式及期間，及請求相對人給付聲請人
    新臺幣（下同）18萬元，暨相對人自95年2月起每月給付贍
    養費2萬元，其訴之聲明第1項係非因財產權而起訴，依民事
    訴訟法第77條之14第1項規定應徵裁判費3,000元，第2、3項
    之聲明乃財產權訴訟，訴訟標的金額為258萬元（計算式：
    20,000元×12個月×10年＋180,000元＝2,580,000元），應
    徵裁判費26,542元，是本件裁判費共計29,542元，經本院以
    95年度家救字第6號裁定准予訴訟救助在案，聲請人因而暫
    免繳納裁判費。現上開給付贍養費等事件業經和解，兩造約
    定訴訟費用各自負擔一半，惟聲請人得聲請退還該審級所繳
    裁判費二分之一。查該案之裁判費為29,542元，聲請人因受
    訴訟救助而暫免繳納，依上開法條規定，現該筆訴訟費用二
    分之一即14,771元既應由聲請人與相對人各自負擔一半即
    7,385.5元 ，爰諭知如主文所示。
三、依民事訴訟法第114條第1項，裁定如主文。
中    華    民    國    95    年    5     月    10    日
                  民事庭法  官  林玉珮
以上正本係照原本作成。
如對本裁定抗告，須於裁定送達後10日之不變期間內，向本院提
出抗告狀，並繳納抗告費新臺幣1000元。
中    華    民    國    95    年    5     月    10    日
                        書記官  洪福基


司法院資訊處製作；財團法人民間司法改革基金會備份。
